臺灣臺中地方法院民事裁定
110年度陸許字第2號
聲  請  人  上海辰澍商務諮詢有限公司


法定代理人  金立人  
代  理  人  賈育民律師
相  對  人  柯咏譯  


            蔡昕岑  
上列當事人間聲請裁定認可事件，本院裁定如下：
    主  文
大陸地區上海市浦東新區人民法院(2020)滬0115民初33560、335
61號民事判決書，應予認可。
聲請程序費用新臺幣參仟元由相對人負擔。
    理  由
一、按在大陸地區作成之民事確定裁判、民事仲裁判斷，不違背
    臺灣地區公共秩序或善良風俗者，得聲請法院裁定認可。前
    項經法院裁定認可之裁判或判斷，以給付為內容者，得為執
    行名義。前二項規定，以在臺灣地區作成之民事確定裁判、
    民事仲裁判斷，得聲請大陸地區法院裁定認可或為執行名義
    者，始適用之，臺灣地區與大陸地區人民關係條例（下稱兩
    岸人民關係條例）第74條定有明文。又大陸地區最高人民法
    院於西元2015年6月29日公告司法解釋：《最高人民法院關於
    認可和執行台灣地區仲裁裁決的規定》（法釋〔2015〕14號）
    ，已於2015年6月2日由最高人民法院審判委員會第1653次會
    議通過，自2015年7月1日起施行。海峽兩岸共同打擊犯罪及
    司法互助協議第三章司法互助，亦明定：「十、裁判認可雙
    方同意基於互惠原則，於不違反公共秩序或善良風俗之情況
    下，相互認可及執行民事確定裁判與仲裁判斷（仲裁裁決）
    」。足認在臺灣地區作成之民事仲裁判斷，得聲請大陸地區
    法院裁定認可和執行。準此，在大陸地區作成之民事仲裁判
    斷，如未違背臺灣地區公共秩序或善良風俗，自得依兩岸人
    民關係條例第74條規定，聲請臺灣地區之法院裁定認可。
二、聲請意旨略以：相對人在大陸地區向聲請人借款未清償，經
    上海市○○○區○○○○000000○0000○○00000號民事判決書，命相
    對人連帶給付聲請人借款本金人民幣2,827,040.18元及相關
    遲延利息，及(2020)滬0115民初33561號民事判決書，命相
    對人柯咏譯給付聲請人借款本金人民幣80萬元及相關遲延利
    息、罰息，並賠償律師費，相對人柯咏譯除親自出席外，亦
    委託2名律師為代理人出庭表示意見。因上開判決書並無違
    背臺灣地區公共秩序或善良風俗之情事，且經中國人民共和
    國上海市公證處公證後，經財團法人海峽交流基金會驗證在
    案。爰依兩岸人民關係條例第74條第1項規定聲請裁定認可
    等語。
三、聲請人上開主張，業據提出財團法人海峽交流基金會（110
    ）核字第035684號證明【含(2020)滬0115民初33561號民事
    判決書、上海市東方公證處（2021）滬東證台經字第202號
    公證書】、財團法人海峽交流基金會（110）核字第035685
    號證明【含(2020)滬0115民初33560號民事判決書、上海市
    東方公證處（2021）滬東證台經字第203號公證書】，以及
    法律文書生效證明書暨公證書為證。經核該判決書內容，並
    未違背臺灣地區公共秩序或善良風俗。本件聲請人聲請裁定
    認可上開判決書，於法並無不合，應予准許。
四、依臺灣地區與大陸地區人民關係條例第74條第1 項，非訟事
    件法第21條第2項、第24條第1項，民事訴訟法第95條、第78
    條，裁定如主文。
中　　華　　民　　國　　110 　年　　10　　月　　29　　日
                  民事第六庭    法  官  楊雅婷
正本係照原本作成
如不服本裁定應於送達後10日內向本院提出抗告狀，並繳納抗告
費新臺幣1,000元。
中　　華　　民　　國　　110 　年　　10　　月　　29　　日
                                 書記官  謝其任